【裁判字號】    90,易,3586
【裁判日期】    901019
【裁判案由】    竊盜
【裁判全文】
臺灣高雄地方法院刑事判決                          九十年度易字第三五八六號
    公  訴  人    臺灣高雄地方法院檢察署檢察官
    被      告    乙○○
右列被告因竊盜案件，經檢察官提起公訴（九十年度偵字第一六九五六號），本院判
決如左：
    主  文
乙○○竊盜，處拘役拾日，如易科罰金，以佰元折算壹日。緩刑貳年。
    事  實
一、乙○○意圖為自己不法之所有，於民國九十年九月九日十五時許，在高雄縣旗山
    鎮公共體育場棒球練習區內，竊取放置在同一球袋內之戴天蒙所有ＮＯＫＩＡ八
    二一○型行動電話手機（門號：0000000000號）、何理清所有現由甲
    ○○使用中之摩托羅拉ＣＤ九二八型行動電話手機（門號：000000000
    0號）各一具（價值計約新台幣七千五百元），得手後，將之藏放在其長褲口袋
    內，隨即騎腳踏車離開現場。旋經現場目擊者郭漢霖告知甲○○、戴天蒙上情，
    於同日十五時十五分許，在高雄縣旗山鎮○○○路六七三號「佳音電器行」前查
    獲乙○○。
二、案經高雄縣警察局旗山分局移送臺灣高雄地方法院檢察署檢察官偵查起訴。
     理  由
一、訊據被告乙○○固坦承於前揭時地，竊取被害人戴天蒙、甲○○放置在同一球袋
    內之前開行動電話手機二具，惟另辯稱：「我當天早上十一點多因頭痛有到旗山
    李本源診所就醫，頭昏昏的才會拿別人的手機，我沒有偷的意思」云云。然查，
    右揭事實，業據被害人二人指述綦詳，且參酌目擊證人郭漢霖於九十年九月九日
    警訊時證稱：「我當時看到乙○○將袋子裡的二支手機放到他長褲的口袋內，便
    騎腳踏車離開」等語，則被告若於案發當時意識不清，何以能知球袋內可能放置
    有有價值之物，又何以僅偷取體積小價值高之行動電話手機，又為蔽人耳目，將
    竊得之物藏放在褲袋內，並隨即騎腳踏車離開現場，顯見被告於為竊盜行為當時
    意識清楚，其前開辯解為圖卸刑責之詞，不足採信。此外，復有本件行動電話手
    機電信費收據二紙、贓物認領保管單二紙在卷可憑，事證已明，被告犯行洵堪認
    定。
二、核被告所為，係犯刑法第三百二十條第一項竊盜罪。被告同時竊取放置在同一球
    袋內之前開行動電話手機二具，顯以接續之同一行為，同時侵害被害人二人之財
    產權，為想像競合犯，應依刑法第五十五條前段規定從一重之竊盜罪處斷，公訴
    人認被告為連續犯，尚有誤會。爰審酌被告年輕力壯，竟不依循正途獲取財物，
    造成被害人損害，惟犯後坦承部分犯行，態度尚佳，且當庭向被害人二人道歉，
    深具悔意等一切情狀，量處如主文所示之刑，並諭知易科罰金之折算標準。再被
    告前雖於七十六年間因傷害案件受有期徒刑之宣告，惟於七十七年八月十六日執
    行完畢後，五年內未曾再受有期徒刑以上刑之宣告，此有臺灣高等法院被告全國
    前案紀錄表在卷可稽，因思慮未周，一時起貪念，致觸犯本案犯行，經此偵、審
    程序及刑之宣告，當知所警惕，信無再犯之虞，本院因認前開對其宣告之刑，以
    暫不執行為適當，併予宣告緩刑二年，以啟自新。
據上論斷，應依刑事訴訟法第二百九十九條第一項前段，刑法第三百二十條第一項、
第五十五條、第四十一條第一項、第七十四條第二款，罰金罰鍰提高標準條例第一項
前段、第二條，判決如主文。
中      華      民      國    九十      年      十      月     十九     日
   臺灣高雄地方法院刑事第一庭
                                        法  官  曾  逸  誠
右正本證明與原本無異。
如不服本判決，應於判決送達後十日內，向本院提出上訴狀。
                                        書記官    許玉城
中    華    民    國      九十      年      十      月      二十二      日
附錄本判決論罪之法條：
刑法第三百二十條第一項
意圖為自己或第三人不法之所有，而竊取他人之動產者，為竊盜罪，處五年以下有期
徒刑、拘役或五百元以下罰金。


司法院資訊處製作；財團法人民間司法改革基金會備份。
